【裁判字號】    89,上易,3062
【裁判日期】    900130
【裁判案由】    竊盜
【裁判全文】
臺灣高等法院臺中分院刑事判決                  八十九年度上易字第三○六二號
    上  訴  人  臺灣台中地方法院檢察署檢察官
    被      告  丙○○
右上訴人因竊盜案件，不服臺灣臺中地方法院八十九年度易字第二一七二號中華民國
八十九年十一月十五日第一審判決（起訴案號：臺灣臺中地方法院檢察署八十九年度
偵字第九四二二號），提起上訴，本院判決如左：
      主  文
原判決撤銷。
丙○○連續帶兇器竊盜，累犯，處有期徒刑捌月。
小剪刀乙把沒收。
      事  實
一、丙○○曾於民國八十六間因竊盜另違反麻醉藥品管理條例案件，被合併判處有期
    徒刑一年一月，於八十八年六月十二日執行完畢，猶不知悔改，復意圖為自己不
    法之所有，基於概括之犯意，以其所帶客觀上具有危險性之小剪刀，於民國八
    十九年二月十二日二十時三十分許，在南投縣草屯鎮○○路與博愛路口，竊取丁
    ○○所有之車號ＲＤ－四三六二號自用小客車，再於八十九年二月十四日八時許
    ，在台中市○○區○○路三段九一六號前，竊取戊○○所有之車號Ａ四－三五九
    三號自用小客車車牌二面，得手後將之懸掛於丁○○所有之自用小客車上（下稱
    系爭車輛），而將ＲＤ－四三六二號車牌丟棄。嗣於八十九年二月廿七日四時三
    十分，為警在台中市○○街一七四號前查獲。
二、案經台中市警察局第四分局報請臺灣臺中地方法院檢察署檢察官偵查起訴。
      理  由
一、訊據被告丙○○堅決否認有竊盜之事實，辯稱：於八十九年二月廿七日凌晨零時
    許，伊與林文正（即綽號阿正）約在台中市○○路林文正之租住處附近見面，而
    林文正叫伊駕駛系爭車輛去買早餐，伊即駕駛系爭車輛前往購買早餐，始為警查
    獲，然系爭車輛確非伊所竊取，而是林文正所竊取的等語。經查：（一）被告於
    八十九年二月廿七日四時三十分許，在台中市○區○○街一七四號前駕系爭車輛
    為警查獲後，即於警訊中自白因為一時無交通工具，於右揭時地竊盜，係以小剪
    刀打開車門啟動系爭車輛及偷取車牌之情事，並經證人即警員甲○○證述「被告
    於警訊中坦承其竊盜行為，係出於其自由意志所供，且被告未提到車子係「阿正
    」者所交付，當時有說其被查獲身上所帶之安非他命，係由「阿正」者所交付，
    當時有說其被查獲身上所帶之安非他命，係向「阿正」者所購買，為查明該安非
    他命之毒品來源，被告其後帶同警察至被告所稱阿正租住處，而當時雖未找到阿
    正，而該房子屋內雜亂，已無有人居住情形，找來房東亦說該房子以前係租給一
    個女子居住，但該女子已一個多月前即未住在該處，而房東亦未講該房子係「阿
    正」者所租用。亦未看過有阿正之人。」等情，並有其所寫之職務報告可稽（見
    偵查卷第三十二頁、第二十二頁、原審法院八十九年九月廿日訊問筆錄、本院卷
    第廿四頁），則被告帶同警方係要查證安非他命之來源，且該房屋亦非被告所稱
    之阿正者所租用或居住，自難以證明被告所供竊車係「阿正」之人為真實，又被
    告於原審法院及本院審理中亦均稱其於警訊中所供並未受警察之逼迫等語，足見
    被告之自白係出於其任意性所為，且核與被害人丁○○、戊○○所供失竊情節亦
    相符合，復有被害人贓物認領保管單可稽，是被告事後所為辯解，自難採信，況
    參以果真被告所供係其朋友「阿正」者交付其贓車駕駛購買早點，則被告何以自
    偵查中起即供稱要找出「阿正」者以證明其辯解為真，然迄於本院審理時仍供承
    並未找到「阿正」之人云云，且亦未供明阿正之真實年籍，亦足見其所辯顯違一
    般社會經驗法則，要無足採，被告犯行堪以認定。
二、核被告所為，係犯刑法第三百二十一條第一項第三款之加重竊盜罪，又被告有如
    事實欄所載前科，亦有本院被告前科表可稽，其於受有期徒刑執行完畢後，五年
    以內再犯本罪，為累犯，應依法加重其刑，又被告多次犯行，所為犯罪構成要件
    相同，時間緊接，顯係基於概括犯意為之，應依連續犯論以一罪，原審未予詳查
    ，就被告諭知無罪之判決，尚有未洽。檢察官上訴意旨據以指摘原判決不當，為
    有理由，應予本院將原判決撤銷改判。爰審酌被告犯罪動機、手段、所生危害及
    犯罪後仍未坦承犯行之態度等一切情狀，量處有期徒刑捌月示懲。又被告行竊所
    用小剪刀乙支，被告供明為其所有，爰依法宣告沒收之。
據上論結，應依刑事訴訟法第三百六十九條第一項前段、第三百六十四條、第二百九
十九條第一項前段、第五十六條、第三百二十一條第一項第三款、第四十七條、第三
十八條第一項第二款，判決如主文。
本案經檢察官乙○○到庭執行職務。
中      華      民      國    九十      年      一      月      三十    日
                              臺灣高等法院臺中分院刑事第一庭
                                    審判長法  官  陳  紀  綱
                                          法  官  陳  登  源
                                          法  官  蕭  錦  鍾
右正本證明與原本無異。
不得上訴。
                                          書記官  蘇  昭  文
中      華      民      國    九十      年      一      月      三十    日
附錄法條：
刑法第三百二十一條第一項第三款：
三、攜帶兇器而犯之者。
                                                                        Ｃ


司法院資訊處製作；財團法人民間司法改革基金會備份。
